【裁判字號】    90,簡上,189
【裁判日期】    900910
【裁判案由】    給付票款
【裁判全文】
臺灣板橋地方法院民事裁定  九十年度簡上字第一八九號
    上  訴  人  甲○○
    被上訴人    源祥鋼鐵有限公司
    法定代理人  呂增源
    訴訟代理人  周鴻君
右當事人間請求給付票款事件，上訴人對於中華民國八十九年二月六日本院板橋簡易
庭八十九年度板簡字第二六九二號第一審簡易判決提起上訴，本院裁定如左：
    主      文
上訴駁回。
上訴費用由上訴人負擔。
    理      由
一、按提起第二審上訴，應於第一審判決送達後二十日之不變期間內為之，提起上訴
    ；上訴不合程式或已逾上訴期間或法律上不應准許者，第二審法院應以裁定駁回
    之，民事訴訟法第四百四十條、第四百四十四條第一項定有明文。此項規定，依
    同法第四百三十六條之一第三項之規定，於簡易訴訟事件之上訴程序亦適用之。
二、經查本件上訴人上訴意旨固以：原審判決係於九十年五月間向伊花蓮縣富里鄉石
    牌村富北三七號之戶籍地送達，由伊同居之姪女於九十年五月二十四日代為收受
    原審判決，其於同年六月五日提起第二審上訴，並未逾期等語。
三、然查被上訴人於民國八十九年十月九日向本院聲請發支付命令時，其聲請狀上所
    載上訴人之住所為臺北縣板橋市○○路○段三七巷一八八號之三四樓，該支付命
    令向該址送達，由上訴人本人於八十九年十月二十七日收受送達，並經上訴人於
    二十日之不變期間內對該支付命令聲明異議，其聲明異議狀上記載其住所仍係臺
    北縣板橋市○○路○段三七巷一八八號之三，嗣原審九十年一月十五日之言詞辯
    論期日通知書亦向該址送達，於八十九年十二月十九日寄存於臺北縣警察局板橋
    分局大觀派出所，亦有上訴人之聲明異議狀及送達回證各一件附卷足憑。且上訴
    人於原審九十年一月十五日言詞辯論期日亦到場辯論（原審卷第十六頁至第十七
    頁），復核上訴人於本院準備程序中亦自承其戶籍地在花蓮縣，然其迄今均住在
    臺北縣板橋市○○路○段三七巷一八八號之三四樓，足證上訴人之戶籍地雖在花
    蓮縣，然其住所地應係前揭板橋市○○路○段三七巷一八八號之三四樓，尚堪認
    定。
四、而原審八十九年二月六日宣判後，即向上訴人臺北縣板橋市○○路○段三七巷一
    八八號之三四樓之住所送達，並於同年二月二十六日因未獲會晤本人亦無受領文
    書之同居人或受僱人，而將原審宣示判決筆錄寄存於臺北縣警察局板橋分局大觀
    派出所，同時作送達通知書，粘貼於應受送達人門首，以為送達，亦有送達證書
    一件附卷足稽（見原審卷第二十六頁），故原審判決應於九十年二月二十六日依
    法寄存於大觀派出所時即生合法送達之效力，至為灼然。乃上訴人遲至九十年六
    月五日始行提起上訴，依上說明，其上訴自屬不合法。
五、爰依民事訴訟法第四百三十六條之一第三項、第四百四十四條第一項、第九十五
    條、第七十八條，裁定如主文。
中      華      民      國    九  十    年      九      月      十      日
                                  臺灣板橋地方法院民事第二庭
~B審判長法  官  蕭惠芳
~B      法  官  陳麗玲
~B      法  官  周舒雁
右為正本係照原本作成。
如對本裁定抗告須於送達後十日內向本院提出抗告狀。
中      華      民      國    九  十    年      九      月      十      日
~B法院書記官  丘淑慧


司法院資訊處製作；財團法人民間司法改革基金會備份。
